臺灣板橋地方法院刑事判決　　　　　　　96年度易字第2734號
公　訴　人　臺灣板橋地方法院檢察署檢察官
被　　　告　甲○○
　　　　　　　　　　現另案於臺灣臺北監獄臺北分監執行中
上列被告因違反毒品危害防制條例案件，經檢察官提起公訴（96
年度毒偵字第5544號），本院改依簡式審判程序審理，判決如下
：
    主  文
甲○○施用第二級毒品，累犯，處有期徒刑柒月。扣案之第二級
毒品甲基安非他命包（共毛重壹點伍陸公克，因鑑驗使用零點
零貳公克）均沒收銷燬；扣案前開甲基安非他命之外包裝袋只
、電子磅砰壹臺、吸食器壹具、吸管壹支、玻璃球壹個均沒收。
    事  實
一、甲○○前因施用毒品案件，經本院以90年度毒聲字第1383號
    裁定送觀察、勒戒後，認無繼續施用毒品之傾向，而於民國
    90年7 月27日執行完畢釋放出所，並由臺灣板橋地方法院檢
    察署檢察官以90年度毒偵緝字第540 號為不起訴處分確定。
    又因施用毒品案件，經本院以90年度毒聲字第4439號裁定令
    入戒治處所施以強制戒治，嗣於91年11月27日戒治期滿執行
    完畢。其此次施用毒品之犯行，則經本院以91年度簡字第60
    號判決判處有期徒刑5 月，如易科罰金，以銀元3 百元折算
    1 日確定，並於93年3 月17日易科罰金執行完畢。甲○○復
    因偽造文書案件，經臺灣臺北地方法院以93年度簡字第2815
    號判決判處有期徒刑3 月，如易科罰金，以銀元3 百元折算
    1 日確定，嗣於94年1 月28日易科罰金執行完畢（以上部分
    於本案中構成累犯）。再因施用毒品案件，經本院以93年度
    簡上字第596 號判決改依通常程序審理判處有期徒刑1 年後
    ，經臺灣高等法院以94年度上易字第1698號刑事判決駁回上
    訴而告確定；其後又因施用毒品案件，經本院96年度易字第
    1023號判決判處有期徒刑1年，減為有期徒刑6月。
二、詎甲○○仍不知悔改，復於前揭強制戒治完畢後5 年內，基
    於施用第二級毒品甲基安非他命之犯意，於96年7 月20日2
    時許，在其位於臺北縣三重市○○路○ 段111 巷17號2 樓之
    住處，以將甲基安非他命置入玻璃球吸食器燒烤產生煙霧吸
    食之方式施用第二級毒品甲基安非他命1 次，嗣於同日13時
    20分許，在上址為警查獲，並扣得其所有之甲基安非他命3
    包（總毛重1.56公克，因鑑驗使用0.02公克）、及其所有供
    施用甲基安非他命所用之電子磅秤1 臺、吸食器1 具、吸管
    1 支及玻璃球1 個，並經警採尿送驗，始悉上情。
三、案經臺北縣政府警察局永和分局報請臺灣板橋地方法院檢察
    署檢察官偵查起訴，本院於準備程序進行中，被告就被訴事
    實為有罪之陳述，經告知簡式審判程序之旨，並聽取公訴人
    、被告之意見後，裁定進行簡式審判程序。
    理  由
一、訊據被告甲○○就其前開施用第二級毒品甲基安非他命之犯
    行全部坦白承認，且其於96年7 月20日經警採集尿液送驗結
    果，係呈甲基安非他命類陽性反應等情，有台灣檢驗科技股
    份有限公司濫用藥物尿液檢驗報告（報告編號：CH/2007/80
    134） 及台北縣政府警察局永和分局查獲違反毒品防制條例
    案件犯嫌對照表各1 份附卷可按（見偵查卷第45-46 頁），
    此外，並有被告所有之甲基安非他命3 包（總毛重1.56公克
    ，因鑑驗使用0.02公克）、電子磅秤1 臺、吸食器1 具、吸
    管1 支及玻璃球1 個扣案可資佐證；上開扣案透明結晶體3
    包經送台灣檢驗科技股份有限公司鑑定結果，確含第二級毒
    品甲基安非他命成份一節，復有該公司濫用藥物檢驗報告（
    報告編號：CH/2007/80016）1紙附卷可稽（見同上偵卷第48
    頁）。綜上調查，自堪認被告前開自白應與事實相符；又被
    告有如事實欄第1 項所載之毒品執行前科，有臺灣高等法院
    被告前案紀錄表1 份附卷可按。是被告於強制戒治執行完畢
    釋放後，5 年內再犯本件施用第二級毒品之罪，事證明確，
    其犯行堪予認定。
二、查甲基安非他命為毒品危害防制條例第2 條第2 項第2 款所
    列之第二級毒品，不得非法持有、施用，是核被告甲○○所
    為係犯同條例第10條第2 項之施用第二級毒品罪。其於施用
    前後持有毒品之行為，應為其施用毒品之犯行所吸收，不另
    論罪。查被告有如事實欄第1 項所示之犯罪科刑執行前科，
    有臺灣高等法院被告前案紀錄表1 份附卷可按，其於受有期
    徒刑執行完畢後，5 年內再故意犯本件有期徒刑以上之罪，
    為累犯，應依法加重其刑。爰審酌被告前有多次施用毒品之
    前科，素行非佳，理應深知施用毒品係違法之行為，竟不思
    戒除毒癮，改過自新，又為本件施用第二級毒品甲基安非他
    命之犯行，所為殊非可取，非但嚴重危害自己身心健康，且
    造成社會問題，惟考量被告犯後已經坦承犯行，態度良好等
    一切情狀，量處如主文所示之刑，以資懲儆。扣案之甲基安
    非他命3 包（總毛重1.56公克，因鑑驗使用0.02公克）應依
    毒品危害防制條例第18條第1 項前段規定沒收銷燬；至前開
    甲基安非他命之外包裝袋3 只、電子磅秤1 臺、吸食器1 具
    、吸管1 支及玻璃球1 個均係被告所有供犯本罪所用之物，
    業據被告供認在卷，爰均依法沒收。至扣案之分裝袋66個，
    被告辯稱係供裝首飾之用，本院復查無其他積極證據足以認
    定該分裝袋66個與本件被告施用第二級毒品之犯行有何關聯
    性，爰不宣告沒收，附此敘明。
據上論斷，應依刑事訴訟法第273 條之1 第1 項、第299 條第1
項前段，毒品危害防制條例第10條第2 項、第18條第1 項前段，
刑法第11條前段、第47條第1 項、第38條第1 項第2 款，判決如
主文。
本案經檢察官陳旻源到庭執行職務。
中　　華　　民　　國　　96　　年　　10　　月　　26　　日
                  刑事第五庭    法　官  許映鈞
以上正本證明與原本無異
如不服本判決應於送達後10日內向本院提出上訴狀
                                書記官　范煥堂
中　　華　　民　　國　　96　　年　　10　　月　　26　　日
附錄本案所犯法條全文
毒品危害防制條例第10條
施用第一級毒品者，處6月以上5年以下有期徒刑。
施用第二級毒品者，處3年以下有期徒刑。
